【裁判字號】    97,消債更,1004
【裁判日期】    970826
【裁判案由】    更生事件
【裁判全文】
臺灣板橋地方法院民事裁定          97年度消債更字第1004號
聲  請  人  乙○○
代  理  人  葉又華律師
上列當事人因消費者債務清理事件聲請更生，本院裁定如下：
    主  文
聲請駁回。
聲請費用由聲請人負擔。
    理  由
一、按更生之聲請有下列情形之一者，應駁回之：(一)債務人曾依
    本條例或破產法之規定而受刑之宣告；(二)債務人曾經法院認
    可和解、更生或調協，因可歸責於己之事由，致未履行其條
    件；(三)債務人經法院通知，無正當理由而不到場，或到場而
    不為真實之陳述，或拒絕提出關係文件或為財產變動狀況之
    報告，消費者債務清理條例第46條定有明文。又聲請更生或
    清算不合程式或不備其他要件者，法院應以裁定駁回之，但
    其情形可以補正者，法院應定期間先命補正，消費者債務清
    理條例第8 條亦定有明文可參。
二、查本件聲請人具狀聲請更生，未提出因不可歸責於己之事由
    ，致履行顯有重大困難之證明文件、聲請人之父甲○○民國
    96年2 月份中風之診斷證明書、不能清償債務或有清償不能
    之虞之證明文件、聲請前2 年之財產變動狀況、有無雙務契
    約尚未履行完畢、有無附條件買賣尚未付清價金、財產及收
    入狀況說明書（含法定格式之財產目錄、收入數額、必要支
    出數額、依法應受聲請人扶養之人之相關證明文件）、其他
    必要生活費用之數額及計算方式、其他扶養義務人丙○○、
    戊○○、丁○○之94至96年綜合所得稅申報書等資料到院，
    前經本院於97年7 月31日定期命補正，該裁定於97年8 月7
    日合法送達聲請人，有該裁定送達證書在卷足稽。聲請人雖
    於97年8 月18日曾以陳報狀為補正，然綜觀其補正之內容，
    除有提出房屋租賃契約書影本、96年2 月至5 月薪資入帳存
    摺內頁影本、其他扶養義務人丙○○、戊○○、丁○○之94
    至96年綜合所得資料清單外，其餘應補正事項諸如曾經協商
    成立嗣因不可歸責於己之事由，致履行顯有重大困難之證明
    文件，則未補正。聲請人雖稱於95年間參加公會協商依約履
    行11個月後，因父親中風走路不穩不慎跌倒，導致聲請人須
    請假照顧，進而被公司扣薪，在負擔醫療費用及減少薪資收
    入的情況下，實在無能力繼續負擔，不得不違約云云。然聲
    請人未依限補正其父甲○○96年2 月份中風之診斷證明書及
    聲請人自96年2 月1 日起至同年4 月30日止之請假單或打卡
    紀錄，難認其業已補正其所稱不可歸責於己，致無法履行協
    商之事由；況且其所稱可清償債務來源為由其姊戊○○、妹
    丁○○多分擔家中開銷，以減輕聲請人之必要支出，而聲請
    人之父甲○○尚有聲請人之兄丙○○及姊戊○○、妹丁○○
    應分擔扶養義務，是其主張每月須支出新臺幣（下同）3,00
    0 元扶養父親部分，顯非屬聲請人之必要支出。另聲請人於
    上開補正狀中陳報其並無雙務契約尚未履行完畢（聲請人97
    年8 月18日陳報狀第2 頁），亦未敘及聲請人尚有多筆人壽
    保險單之財產在內，此業經本院依職權查得聲請人分別以其
    本人及以父母為被保險人投保國泰人壽保險股份有限公司好
    運年年終身保險1 筆、國泰鍾情終身壽險1 筆、國泰新鍾情
    終身壽險1 筆、新住院醫療終身健康1 筆及萬代福211 終身
    壽險2 筆，此有國泰人壽股份有限公司97年8 月14日函1 件
    及要保書影本6 份附卷可稽，顯然聲請人非但有未依本院前
    開裁定命補正內容予以補正之情形，甚且亦堪認聲請人有未
    依消費者債務清理條例第46條之規定，提出關係文件之情事
    。揆諸首開說明，自應駁回本件更生之聲請，爰裁定如主文
    。
三、至於聲請人預納之郵務送達費4,420 元，則待全案確定後，
    如有餘額，再行退還，附此敘明。
中    華    民    國    97    年    8     月    26    日
              民事第一庭    法      官  陳翠琪
上為正本係照原本作成
如不服本裁定，應於裁定送達後10日內，以書狀向本院提出抗告
，並繳納抗告費新臺幣1千元
中    華    民    國    97    年    8     月    27    日
                            書  記  官  李瑞芝


司法院資訊處製作；財團法人民間司法改革基金會備份。
